【裁判字號】    97,審消債更,767
【裁判日期】    970605
【裁判案由】    聲請更生程序
【裁判全文】
臺灣高雄地方法院民事裁定         97年度審消債更字第767號
聲  請  人  甲○○
上列當事人聲請消費者債務清理事件，本院裁定如下：
    主  文
聲請人應於本裁定送達後五日內，補提與全體金融機構之債權人
達成還款協商合意之協議書（須已簽章）及其債務還款計畫、還
款證明（如存摺封面及內頁、匯款或轉帳證明等）、釋明不可歸
責於己事由及財產收入狀況等證明文件影本到院。
    理  由
一、按債務人與金融機構協商成立者，不得聲請更生或清算，但
    因不可歸責於己之事由，致履行顯有重大困難者，不在此限
    ；本條例施行前，債務人依金融主管機關協調成立之中華民
    國銀行公會會員辦理消費金融案件無擔保債務協商機制與金
    融機構成立之協商，準用前項之規定，消費者債務清理條例
    第151 條第5 項、第6 項分別定有明文。又聲請更生或清算
    不合程式、不備其他要件或拒絕提出關係文件者，法院應以
    裁定駁回之，但其情形可以補正者，法院應定期間先命補正
    ，復為同條例第8 條、第46條所明定。
二、查本件債務人向本院聲請更生，雖主張：其於消費者債務清
    理條例施行前，曾依照中華民國銀行公會會員辦理消費者金
    融案件無擔保債務協商機制與金融機構成立協商，惟其有不
    能清償債務情事等語。然聲請人未提出如主文所示之已協商
    成立、釋明不可歸責於己之事由及財產狀況說明等證明文件
    到院，爰定期命補正，如已遺失請向金融機構申請補發，逾
    期未補正，則駁回其聲請。
附表:
1.依無擔保債務還款計畫還款之證明文件（如有欠缺或遺失請向
  金融機構申請補發）。
2.聲請人於財團法人聯合徵信中心之信用紀錄。
3.債務人國稅局財產歸屬資料及95、96、97年綜合所得稅各類所
  得資料清單、扣繳憑單或薪資證明（如提出存摺，須檢附封面
  及內頁文，並於內文標示薪資部份）。如有其他財產如人壽保
  險單或投資型保險單，請併陳報種類及提出證明。
4. 依法應對白欽源分擔扶養義務之人數、分擔之比例及白欽源
   之家族系統表。
5.聲請人及受扶養人之戶籍謄本。
6.提出聲請人父母及配偶最近2 年之國稅局財產歸屬資料及所得
  資料清單本及每月扶養白欽源10000 元之明細及收據等證明文
  件。
7.車號ZR-7178 、ZJ-4287 之行車執照影本，併釋明需使用二台
  車之理由。
8.釋明聲請前兩年前每月必要支出之明細及收據等證明文件影本
  。
9.其餘有不可歸責己之事由致履行顯有重大困難之相關證明文件
  （例如生病、非自願性失業等）。
中    華    民    國    97    年    6     月    5     日
              民事第四庭    法      官  黃國川
上為正本係照原本作成
本件不得抗告
中    華    民    國    97    年    6     月    5     日
                            書  記  官  王芷鈴


司法院資訊處製作；財團法人民間司法改革基金會備份。
